【裁判字號】    90,自,303
【裁判日期】    900627
【裁判案由】    傷害
【裁判全文】
臺灣臺中地方法院刑事判決                            九十年度自字第三０三號
    自  訴  人  甲○○
    被      告  乙○○
右列被告因傷害案件，經自訴人提起自訴，本院判決如左：
    主  文
乙○○傷害人之身體，處有期徒刑參月，如易科罰金，以參佰元折算壹日。扣案之伸
縮警棍壹支沒收。
    事  實
一、乙○○、甲○○二人均係從事駕駛計程車為業，經常於衛生署臺中醫院前排班搭
    載顧客，於民國（以下同）九十年三月二十八日上午十一時許，二人於上址之車
    輛出口處，就排班搭載顧客一事發生爭執，乙○○竟基於傷害之犯意，由其所駕
    駛車牌號碼ＯＫ─七０一號計程車之行李廂內取出其所有之伸縮警棍一支，動手
    毆打甲○○，致甲○○受有右側胸部挫傷併瘀血六Ｘ五公分之傷害；嗣經甲○○
    搶下該伸縮警棍而訴請究辦。
二、案經甲○○提起自訴。
    理  由
一、訊據被告乙○○固不否認其有於右揭時地就計程車排班順序與自訴人甲○○發生
    爭執之情事，惟矢口否認有何傷害犯行，辯稱：並未出手毆打甲○○，是甲○○
    出手對其毆打等云云；惟查：右揭事實已據自訴人到庭指訴綦詳，核與現場目擊
    證人丙○○、丁○○二人到庭結證證稱「甲○○、乙○○二人，於九十年三月二
    十八日上午十一時許，在衛生署臺中醫院車輛出口處，因排班之事發生衝突，乙
    ○○從車行李廂內拿出伸縮警棍，打甲○○的腹部，後來有人出來勸架，警棍也
    被甲○○搶下來」等語之情相符，且有自訴人提出之驗傷診斷書一紙附卷、及該
    伸縮警棍一支扣案可資佐證，被告所辯稱未出手毆打自訴人云云。無非為事後卸
    責之詞，不足以採信，事證明確，被告犯行，堪以認定。
二、核被告乙○○所為，係犯刑法第二百七十七條第一項之傷害罪；爰審酌被告於犯
    後矯飾犯行，態度欠佳，未見悔意，及自訴人所受之傷勢尚非重大等一切情狀，
    量處如主文所示之刑，並依刑法第四十一條第一項前段之規定諭知易科罰金之折
    算標準，以示懲儆。末按扣案之伸縮警棍一支，雖被告否認為其所有，惟該警棍
    係被告於其所駕駛之計程車行李廂內取出，供為毆打自訴人之工具一節，已據自
    訴人到庭指訴及證人丙○○、丁○○二人到庭證述在卷，顯為被告所有，且係供
    本件犯罪使用，爰併依刑法第三十八條第一項第二款之規定宣告沒收之。
據上論斷，應依刑事訴訟法第三百四十三條、第二百九十九條第一項前段，刑法第二
百七十七條第一項、第四十一條第一項前段、第三十八條第一項第二款，罰金罰鍰提
高標準條例第一條前段、第二條，判決如主文。
中      華      民      國      九十      年     六     月    二十七    日
                                        法  官   梁   堯   銘
右正本證明與原本無異。
如不服本判決，應於送達後十日內向本院提出上訴狀（須附繕本），上訴於臺灣高等
法院臺中分院。
                                        書記官
中      華      民      國      九十      年      六    月     二十七   日
附錄論罪科刑法條
刑法第二百七十七條
傷害人之身體或健康者，處三年以下有期徒刑、拘役或一千元以下罰金。
犯前項之罪因而致人於死者，處無期徒或七年以上有期徒刑，致重傷者，處三年以上
十年以下有期徒刑。


司法院資訊處製作；財團法人民間司法改革基金會備份。
